【裁判字號】    96,交訴,145
【裁判日期】    970318
【裁判案由】    公共危險等
【裁判全文】
臺灣臺北地方法院刑事判決             96年度交訴字第145號
公  訴  人  臺灣臺北地方法院檢察署檢察官
被      告  乙○○
上列被告因公共危險等案件，經檢察官提起公訴（96年度調偵字
第1056號），本院判決如下：
    主  文
乙○○犯過失傷害罪，處有期徒刑月。又犯肇事致人傷害逃逸
罪，處有期徒刑捌月。應執行有期徒刑拾月。緩刑貳年。
    事  實
一、乙○○於民國96年6月12日凌晨，駕駛車號Q4-9351號自用小
    客車沿臺北市○○○路由北向南行駛，同日凌晨1時20分許
    ，行經臺北市○○○路及民生東路三段交岔路口時，本應注
    意其行車方向之燈光號誌已經轉換為紅燈，應即停止行進，
    以避免危險之發生，而依當時情形，復無不能注意之情事。
    竟仍疏於注意而違反紅燈號誌的管制貿然穿越前開交岔路口
    ，不慎撞及騎乘RFK-028號機車沿民生東路行經該處之甲○
    ○。致甲○○受有第一節腰椎閉鎖性骨折及右手肘、右腰及
    右膝挫外傷等傷害。詎乙○○於駕車致甲○○受傷後，本應
    依法律之規定，將受傷之甲○○送醫或為必要之救助，竟因
    與甲○○發生爭執，為了趕赴朋友之約，遂僅將甲○○之機
    車移到路旁即駕車逃離現場。嗣因路經該處之不詳計程車司
    機見到該情，主動搭載甲○○追乙○○之車輛，抄得車號後
    ，甲○○撥打110報案，而得知前情。
二、案經甲○○訴由臺灣臺北地方法院檢察署檢察官偵查起訴。
    理  由
一、被告乙○○對於檢察官起訴書證據清單內所列證據之證據能
    力均未曾爭執，經核該等證據尚無不得為證據之情形，應俱
    認有證據能力，首開敘明。
二、訊據被告乙○○固然坦承因闖紅燈、撞及甲○○而及致甲○
    ○受傷的過失傷害行為，惟矢口否認有何肇事逃逸的行為。
    辯稱：伊有下車看甲○○哪裡受傷，但是甲○○起來後，沒
    有說哪裡痛，伊要私下賠錢給甲○○並且道歉，甲○○不接
    受，反而一直罵伊，伊很氣，就把車子扶到路邊，因為跟朋
    友約在公館，已經遲到了，就離開云云。惟查：
    (一)被告犯過失傷害罪之前開事實，除有被告的自白外，復有
      與被告自白相符的告訴人該部分的指訴、道路交通事故調
      查報告表、道路交通事故現場圖、車損照片、財團法人基
      督教臨安息日會台安醫院診斷證明書等證據可資佐證，被
      告犯過失傷害罪之犯行足堪認定。
    (二)關於被告犯肇事致人傷害逃逸罪，除有告訴人該部分的指
      訴外，認被告有罪的理由如下：
      1.告訴人受有前揭傷害已如前述，審酌其傷勢，已受有骨
        折傷害，自應即時將之送往醫院救治，被告亦不否認未
        將告訴人送醫即離開現場的事實，其違反刑法第185條
        之4之救助義務，已甚明確。
      2.被告離開現場時，未留下任何資料可供告訴人與之聯絡
        ；且依診斷證明書上記載，告訴人亦受有多處外傷；審
        酌案發時為夏天，被告應可見到告訴人已受有傷害。從
        而，被告稱看到告訴人未受有傷害遂離開現場的辯詞並
        不足採信，其犯行已足堪認定。
三、論罪、科刑：
    (一)核被告所為，係犯刑法第284條第1項前段之過失傷害罪（
      告訴乃論之罪，撤回告訴應於第一審言詞辯論終結前，刑
      事訴訟法第238條第1項定有明文，本件被告被訴過失傷害
      罪固係告訴乃論之罪，但告訴人至97年3月11日言詞辯論
      終結前的97年3月17日始具狀撤回告訴，該撤回並不合法
      ，附之敘明）及刑法第185條之4之肇事致人傷害逃逸罪。
      被告所犯前開二罪，係數罪，應分論併罰。
    (二)爰審酌：
    1.被告乙○○無何前科，此有被告全國前案紀錄表在卷可按
      ，素行尚佳。
    2.犯後僅坦認過失傷害罪，否認肇事致人傷害逃逸罪，但已
      與被害人達成和解，此有和解書在卷可憑。
    3.另審酌本件被告係因闖紅燈而肇事，殊屬不該
    4.告訴人之傷情等情尚非非常輕微。
    5.綜上，審酌被告犯罪之動機、手段、目的及所生危害等一
      切情狀，分別量處主文所示之刑，並定其應執行刑。
    6.緩刑之宣告：
      審酌被告已於告訴人達成和解，告訴人具狀願撤回告訴及
      刑事附帶民事訴訟的請求（雖然過失傷害罪部分撤回告訴
      之時間業已言詞辯論終結、肇事致傷逃逸罪部分係非告訴
      乃論罪不得撤回），並請求給予被告緩刑自新的機會；觀
      被告於言詞辯論終結後，已願積極地與告訴人協調和解事
      宜，足認其已有悔悟之心，經此偵、審程序，信無再犯之
      虞，爰宣告緩刑貳年，以勵自新。
據上論斷，應依刑事訴訟法第299條第1項前段、刑法第185條之4
第284條第1項前段、第51條第5款、第74條第1項第1款，判決如
主文。
本案經檢察官高怡修到庭執行職務
中    華    民    國    97    年    3     月    18    日
                  刑事第六庭審判長   法   官  趙子榮
                                     法   官  林孟皇
                                     法   官  林晏如
上正本證明與原本無異。
如不服本判決，應於判決送達後十日內，向本院提出上訴狀。
                                      書記官  陳怡君
中    華    民    國    97    年    3     月    18    日
附錄本案論罪科刑法條全文：
中華民國刑法第185條之4
（肇事遺棄罪）
駕駛動力交通工具肇事，致人死傷而逃逸者，處6月以上5年以下
有期徒刑。
中華民國刑法第284條
（過失傷害罪）
因過失傷害人者，處6月以下有期徒刑、拘役或5百元以下罰金，
致重傷者，處1年以下有期徒刑、拘役或5百元以下罰金。
從事業務之人，因業務上之過失傷害人者，處1年以下有期徒刑
、拘役或1千元以下罰金，致重傷者，處3年以下有期徒刑、拘役
或2千元以下罰金。


司法院資訊處製作；財團法人民間司法改革基金會備份。
